# 新租赁准则合同终止后新签的账务处理

提问人：天之 蓝 2022 时间：2022-09-01 11:19:15
求助陈版主，公司租赁一个房屋，该房屋租赁位置是 11 栋 17 层，面积 100 平，租赁合同是 2021 年 9 月-2022年 8 月，一年一签，后来公司 22 年 3 月需要搬至 11 栋 18 层，只是楼层不一致，面积一致，在 22 年 2 月终止原来的 21 年 9 月-22年 8 月合同，新租赁合同期限是 2022 年 3 月-2023年 2 月，（ 1 ）此时公司是否因为续租，是否可以采用了使用新租赁准则，不适用简易处理？（ 2 ）账务处理是一下哪种，方式一， 21 年账务处理时按照 21 年9-22年 8 月份的合同确认使用权资产，然后再 22 年按照 21 年 9 月-22年 3 月看成一份合同确认使用权资产，重新计量使用权资产吗；方式二，还是 21 年和 22 年账务处理都是 21 年 9 月-22年 3 月看成一份合同确认使用权资产。为何

回答人：chenyiwei
1 、不适用短期租赁的简化处理。
2 、由于租赁面积、用途等一致，故原使用权资产（至 2022 年 3 月）的账面价值平移为新楼层剩余期间内的使用权资产。同时，对于延长的半年租赁期确认新的使用权资产和租赁负债（折现到2022 年 3 月）。